【裁判字號】    97,交聲,2670
【裁判日期】    971128
【裁判案由】    違反道路交通管理處罰條例聲明異議
【裁判全文】
臺灣臺北地方法院交通事件裁定        97年度交聲字第2670號
異議人即
受處分人    甲○○
上列異議人即受處分人因違反道路交通管理處罰條例案件，對交
通部公路總局臺北區監理所於中華民國97年9月9日所為之處分（
原處分案號：北監自裁字第裁40-AB0000000號）聲明異議，本院
裁定如下：
    主  文
異議駁回。
    理  由
一、汽車行駛至交岔路口，應遵守燈光號誌或交通警察之指示，
    道路交通安全規則第102條第1項第1款前段定有明文。再按
    行車管制號誌「圓形紅燈」顯示之意義，為車輛面對圓形紅
    燈表示禁止通行，不得超越停止線或進入路口，道路交通標
    誌標線號誌設置規則第206條第5款第1目規定甚明。又汽車
    駕駛人，行經有燈光號誌管制之交岔路口闖紅燈者，處新臺
    幣（下同）1,800元以上5,400百元以下罰鍰，並記違規點數
    3點，道路交通管理處罰條例第53條、第63條第1項第3款亦
    分別定有處罰之明文。
二、本件異議人即受處分人甲○○於97年6月16日19時37許，駕
    駛車牌號碼FL─2047號自用小客車沿臺北市○○○路南往北
    行駛至同市○○○路、興安街路口時，適逢該路口號誌顯示
    紅燈，竟不遵守該燈光號誌之管制停等而闖紅燈，經固定自
    動照相設備當場拍照留證後，臺北市政府交通警大隊（下稱
    原舉發機關）警員劉士湧以異議人違反道路交通管理處罰條
    例第53條行經有燈光號誌管制之交岔路口闖紅燈之規定，開
    立北縣警交字第22-C00000000號之舉發通知單並指定應於97
    年8月4日前，前往原處分機關即臺北市交通事件裁決所繳納
    罰鍰，經異議人依限申訴，原處分機關認異議人確有上開交
    通違規行為，乃依據道路交通管理處罰條例第53條第1項及
    第63條第1項第3款規定裁處2,700元之罰鍰，並記違規點數3
    點。
三、依據異議人具狀所載固坦承有駕駛上開自用小客車，在案發
    時、地，確有行經該址等情，惟否認有何闖紅燈情事，辯稱
    ：（一）當時異議人係待轉第2部車子，因路口較短，只能
    停在斑馬線上，綠燈轉換紅燈太快，因此無法在綠燈左轉的
    第2部車子，於紅燈亮後，後輪在起動行駛時，都可能觸動
    閃光燈；（二）異議人的車子啟動後約1秒電腦閃光燈啟動
    ，經過1點5秒兩張照片車約1公尺也是合理，若是時速22公
    里絕不是這樣的車距，我的車子剛啟動當時根本不可能有車
    速可測，而車速正是第2張照片計程車所採到的，我的車子
    若晚間停留人行道也會有立即的危險性，所以改採迴轉離開
    ，也是正確的判斷云云。經查：（一）本件舉發警員開單舉
    發異議人闖紅燈違規事件，有原舉發機關舉發違反道路交通
    管理事件通知單附卷可稽；（二）交通警察掣單舉發違反道
    路交通管理處罰條例所列違規事實，本質上為行政處分，係
    公務員基於職務上權力，依法就特定具體事件所為具公法上
    效果之單方面行政行為，基於公務員為公法上行為具有公信
    力之原則，該行政行為當可被推定為真正，其據以依法處分
    之事實認定亦為正確無誤，從而異議人未能提出證據以資證
    明本件舉發、採證有何違法之處，自不能認為原處分有何違
    誤，況本件已有採證照片顯示本件被舉發汽車違規情形，至
    為明確；（三）至於異議意旨所指當時異議人係待轉第2部
    車子，因路口較短，只能停在斑馬線上，綠燈轉換紅燈太快
    ，因此無法在綠燈左轉的第2部車子，於紅燈亮後，後輪在
    起動行駛時，都可能觸動閃光燈，異議人的車子啟動後約1
    秒電腦閃光燈啟動，經過1點5秒兩張照片車約1公尺也是合
    理，若是時速22公里絕不是這樣的車距，我的車子剛啟動當
    時根本不可能有車速可測，而車速正是第2張照片計程車所
    採到的，我的車子若晚間停留人行道也會有立即的危險性，
    所以改採迴轉離開，也是正確的判斷云云，均無非自行推論
    所得對己有利之結果，惟未能舉出何等積極證據足以認定舉
    發警員確有違法舉發或其他不當執法之情形，亦無從認定本
    件舉發有何錯誤或違法。綜前所述，本件異議人違反燈光號
    誌管制而闖紅燈之行為，堪以認定。從而原處分機關依道路
    交通管理處罰條例第53條第1項及第63條第1項第3款之規定
    裁處2,700元之罰鍰及記違規點數3點，核與上開規定並無違
    誤。
四、綜上所述，異議人確有在前揭時地闖紅燈之違規行為，從而
    ，原處分機關依前開道路交通管理處罰條例第53條第1項、
    第63條第1項第3款處受處分人罰鍰2,700元，並記違規點數3
    點，核無違誤，本件異議為無理由，應予駁回。
五、據上論斷，應依道路交通案件處理辦法第19條，裁定如主文
    。
中    華    民    國    97    年    11    月    28    日
                              交通法庭法  官  黃程暉
以上正本證明與原本無異
如不服本裁定應於送達後5日內向本院提出抗告狀
                                      書記官  高菁菁
中    華    民    國    97    年    11    月    28    日


司法院資訊處製作；財團法人民間司法改革基金會備份。
